【裁判字號】    89,訴,63
【裁判日期】    890215
【裁判案由】    重傷害
【裁判全文】
臺灣板橋地方法院刑事判決                            八十九年度訴字第六三號
    公  訴  人  臺灣板橋地方法院檢察署檢察官
    被      告  丁○○
    選任辯護人  吳奎新
    被      告  戊○○
    選任辯護人  趙元昊
    被      告  丙○○
    指定辯護人  乙○
右列被告因重傷害案件，經檢察官提起公訴 (八十八年度偵字第二二三０一號），乙○判決如左：
    主  文
本件公訴不受理。
    理  由
一、公訴意旨如起訴書所載(如附件)。
二、按告訴乃論之罪，未經告訴，應諭知不受理之判決，刑事訴訟法第三百零三條第
    三款定有明文。
三、訊據被告丁○○、戊○○、丙○○固坦承其等由戊○○持西瓜刀、丙○○持鋼管
    於上開時地，由被告戊○○砍擊被害人甲○○成傷後共同駕車逃匿之事實，惟均
    矢口否認有共同重傷害犯意，辯稱：因丁○○與被害人甲○○發生口角，丁○○
    遂找戊○○與丙○○共同去教訓警告被害人甲○○，打算去毆打被害人甲○○，
    但均無重傷害甲○○四肢之故意，其中戊○○揮舞手中西瓜刀二下後立刻逃走，
    丙○○站在戊○○身後，尚未及出手，僅見戊○○揮舞西瓜刀即因害怕而逃走，
    事後被害人甲○○未造成重傷害，且被告三人均已與被害人達成和解，被害人甲○○並未提出任何傷害告訴等語。按重傷害未遂之成立，以有毀敗他人肢體機能
    之故意，著手於傷害之實行而未發生毀敗之結果為要件，是則重傷未遂與普通傷
    害罪之區別，應以加害人有無重傷害故意為斷。至被害人受傷之部位、傷痕之多
    寡、輕重，所用之兇器、下手實施情形，固不能為區別重傷害與普通傷害罪之絕
    對標準，但此等諸種情節及其他客觀具體事實，仍不失為認定有無重傷害罪之判
    斷資料。經查，被害人甲○○於乙○審理時陳稱：當時晚間十時許，伊下樓要騎
    機車，看見被告戊○○一人對伊揮刀，伊情急之下急忙以雙手去擋，只記得被告
    戊○○揮了二刀，之後戊○○就逃走，伊當時未看見其餘被告二人，伊所受傷害
    已完全好了，右手尚在復健，醫生說可以恢復至百分之九十的機能，對於一般生
    活並無影響，至於伊胸腹的傷害大概是伊用手去擋時，刀子順勢劃到，目前亦完
    全好了，伊並未提出本件傷害告訴，是伊母親提出，但伊母親於偵查中亦已表明
    不告，伊與被告丁○○是之前發生口角誤會等語（見乙○審理筆錄）；又被告甲○○於偵查中亦陳稱：伊當時僅看見被告戊○○，戊○○砍伊二刀後就逃走，被
    告戊○○應該沒有特意要砍伊手，至於要砍伊何處，伊不知道，伊是用手去擋始
    受傷，因已和解故伊不要告被告等語（見偵查卷第六三頁）。依上開調查，被告
    丁○○與被害人甲○○僅因細微口角而有閒隙，尚非至深仇大恨，或有其他嚴重
    衝突之事，應不足以形成重傷害之決意；況被告三人僅被告戊○○一人對被害人
    出手揮舞手中西瓜刀二下即全數逃走，是以被告戊○○並無選擇朝被害人之重要
    部位擊刺，其下手顯非欲置被害人肢體毀敗之地。又依被害人所受傷害已幾乎全
    部回復之情節，顯未受有重大傷害；又被告等未再繼續追殺或出言表示欲致被害
    人於毀敗機能，亦見被告等當時僅為洩恨，而無任何重傷害動機。是以，被告所
    為應成立刑法第二百七十七條第一項之傷害罪，公訴人認係犯刑法第二百七十八
    條第三項、第一項之重傷害未遂罪，起訴法條，尚有未洽，應予變更。依刑法第
    二百八十七條之規定，須告訴乃論。茲因被害人甲○○堅持不告訴，依照首開說
    明，本件應諭知不受理之判決。
據上論斷，應依刑事訴訟法第三百零三條第三款，判決如主文。
中      華      民      國    八十九    年      二      月     十五     日
                                      臺灣板橋地方法院刑事第二庭
                                          法  官  黃  惠  瑛
右正本證明與原本無異
如不服本判決，應於送達後十日內，向乙○提出上訴狀
                                          書記官  張  志  華
中      華      民      國    八十九    年      二      月     十八     日


司法院資訊處製作；財團法人民間司法改革基金會備份。
